【裁判字號】    97,消債更,775
【裁判日期】    980728
【裁判案由】    更生事件
【裁判全文】
臺灣臺中地方法院民事裁定           97年度消債更字第775號
    聲  請  人
    即  債務人  蔡耀鵬即蔡永.
    相  對  人
    即  債權人  台北富邦商業銀行股份有限公司
    法定代理人  梁培華
    代  理  人  林怡君
    相  對  人
    即  債權人  國泰世華商業銀行股份有限公司
    法定代理人  乙○○
    代  理  人  顏雅如
    相  對  人
    即  債權人  荷商荷蘭銀行股份有限公司台北分公司
    法定代理人  丙○○
    代  理  人  李軼倫
    相  對  人
    即  債權人  渣打國際商業銀行股份有限公司
    法定代理人  麥侃哲
    代  理  人  蔣郡彥
    相  對  人
    即  債權人  香港商香港上海匯豐銀行股份有限公司
                （原「中華商業銀行股份有限公司」）
    法定代理人  韋力行
    相  對  人
    即  債權人  台新國際商業銀行股份有限公司
    法定代理人  己○○
    代  理  人  江文成
    相  對  人
    即  債權人  中國信託商業銀行股份有限公司
    法定代理人  辛○○
    代  理  人  陳哲彥
    相  對  人
    即  債權人  行政院勞工保險局
    法定代理人  戊○○
    代  理  人  台灣土地銀行股份有限公司
    複  代理人  丁○○
    相  對  人
    即  債權人  臺灣銀行股份有限公司
    法定代理人  庚○○
    代  理  人  甲○○
    複  代理人  胡  安
上列當事人聲請消費者債務清理事件，本院裁定如下：
    主    文
聲請人即債務人蔡耀鵬（即蔡永為）自中華民國98年 7月28日16
時起開始更生程序。
    理    由
一、按債務人不能清償債務或有不能清償之虞，且無擔保或無優
    先權之債務總額未逾新臺幣1200萬元者，於法院裁定開始清
    算程序或宣告破產前，得向法院聲請更生；又法院開始更生
    程序之裁定，應載明其年、月、日、時，並即時發生效力，
    消費者債務清理條例第 3條、第42條第1項、第45條第1項分
    別定有明文。
二、本件聲請人即債務人聲請意旨略以：因聲請人之財產及收入
    不足以清償債務，前曾依照中華民國銀行公會會員辦理消費
    金融案件無擔保債務協商機制與金融機構成立協商，協商條
    件為月付新台幣15,549元，惟因聲請人每月薪資僅約25,000
    元，在扣除自己生活必要費用及扶養母親、女兒之費用共約
    20,319元後，實無法依協商條件履行，故聲請人無力繼續履
    行原協商條件，顯係因非可歸責於己之事由致履行有重大困
    難，爰請求准予裁定開始更生生活等語。
三、經查，聲請人即債務人非從事營業活動之人，所積欠債務未
    逾1200萬元，亦有財產收入狀況說明書、切結書、薪資明細
    表、中華民國銀行公會會員辦理消費金融案件無擔保債務協
    商機制協議書、還款計劃書及本件債權人清冊暨債權總金額
    表等在卷可考，且經本院訊問調查屬實。
四、次查，聲請人即債務人固曾依中華民國銀行公會會員辦理消
    費金融案件無擔保債務協商機制成立協商，每月應還款15,5
    49元。惟聲請人主張其每月薪資僅約25,000元（目前23,000
    元），而其生活必要開支（含扶養母親、小孩），合計20,3
    19元，亦有其提出戶籍謄本、房屋租賃契約書、學費收據、
    勞、健保繳費收據、債權人清冊、財產及收入狀況說明書、
    財團法人金融聯合徵信中心當事人綜合信用報告--債務人清
    理條例前置協商專用債權人清冊、協議書、無擔保債務還款
    計劃、財政部台灣省中區國稅局95年、96年度綜合所得稅各
    類所得資料清單（含配偶）、全國財產稅總歸戶財產查詢清
    單（含配偶）、醫費費收據、診斷證明書、統一發票附卷可
    參，且其所列舉之金額，衡諸現今一般生活水準，尚屬相當
    ，則其收入扣除上開必要支出後，顯已不足清償前所為之協
    商款項，則本件聲請人主張其有不可歸責於己之事由致履行
    顯有困難，堪認真實。
五、末查，聲請人即債務人又無經法院裁定開始清算或宣告破產
    之情事。從而，聲請人請求依消費者債務清理條例裁定准予
    更生，揆諸前揭規定，核無不合，應予准許。
中    華    民    國    98    年    7     月    28    日
                  民事庭法  官  顏世傑
右為正本係照原本作成
本件不得抗告
本裁定已於98年7月28日16時公告。
中    華    民    國    98    年    7     月    28    日
                        書記官  楊均謙


司法院資訊處製作；財團法人民間司法改革基金會備份。
